臺灣臺北地方法院刑事判決
111年度交易字第47號
公  訴  人  臺灣臺北地方檢察署檢察官
被      告  李建錠



上列被告因公共危險案件，經檢察官聲請簡易判決處刑（110年
度偵字第33740號），因本院認不宜以簡易判決處刑，改依通常
程序審理，被告於本院行準備程序時就被訴事實為有罪之陳述，
本院告知簡式審判程序意旨，並聽取當事人之意見後，裁定依簡
式審判程序審理，判決如下：
    主  文
李建錠吐氣所含酒精濃度達每公升零點二五毫克以上而駕駛動力
交通工具，累犯，處有期徒刑捌月。
    事  實
李建錠於民國110年11月5日20時許，在臺北市文山區興隆路某薑
母鴨店內飲用玻璃瓶之啤酒4瓶後，仍於翌（6）日1時10分許，
基於酒後駕駛動力交通工具之犯意，駕駛車牌號碼000-0000號自
用小客車上路，嗣於同年11月6日凌晨1時23分許，在臺北市大安
區羅斯福路與基隆路4段口（北往南方向），不慎撞擊同向前方
由劉俋辰所騎乘之車牌號碼000-000號普通重型機車，經警據報
到場處理，於同日1時47分許對李建錠進行吐氣酒精濃度檢測，
當場測得其吐氣所含酒精濃度達每公升1.02毫克，始悉上情。
    理  由
一、本案被告李建錠所犯酒後駕駛動力交通工具罪，係死刑、無
    期徒刑、最輕本刑為3年以上有期徒刑以外之罪，且非高等
    法院管轄第一審案件，被告於本院準備程序中，就被訴事實
    為有罪之陳述，經告知簡式審判程序之旨，並聽取檢察官及
    被告之意見後，本院裁定以簡式審判程序審理，是本案之證
    據調查，依刑事訴訟法第273條之2規定，不受同法第159條
    第1項、第161條之2、第161條之3、第163條之1及第164條至
    第170條規定之限制，合先敘明。
二、上開犯罪事實，業據被告於警詢、偵訊、本院準備程序及審
    理中均坦承不諱【見臺灣臺北地方檢察署110年度偵字第337
    40號卷（下稱偵卷）第13頁至第15頁、第83頁至第84頁，本
    院111年度交易字第47號卷（下稱本院卷）第24頁、第30頁
    】，核與證人劉俋辰於警詢中之證述大致相符（見偵卷第17
    頁至第18頁），並有臺北市政府警察局舉發違反道路交通管
    理事件通知單、酒精濃度測試單、臺北市政府警察局吐氣酒
    精濃度檢測程序暨拒測法律效果確認單、財團法人台灣商品
    檢測驗證中心呼氣酒精測試器檢定合格證書、道路交通事故
    現場圖、道路交通事故補充資料表、道路交通事故調查紀錄
    表、現場照片及車損照片等件在卷可佐（見偵卷第23頁、第
    27頁、第31頁、第37頁至第45頁、第51頁），足認被告上開
    任意性自白，確與事實相符，堪予採信。
三、論罪科刑：
　㈠新舊法比較：
　　按行為後法律有變更者，適用行為時之法律。但行為後之法
    律有利於行為人者，適用最有利於行為人之法律，刑法第2
    條第1項定有明文。查，被告行為後，刑法第185條之3規定
    於民國111年1月28日修正公布，並於同年月30日生效施行，
    而修正前刑法第185條之3第1項第1款原規定：「駕駛動力交
    通工具而吐氣所含酒精濃度達每公升0.25毫克或血液中酒精
    濃度達百分之0.05以上者，處2年以下有期徒刑，得併科20
    萬元以下罰金」，修正後刑法第185條之3第1項第1款則規定
    ：「駕駛動力交通工具而吐氣所含酒精濃度達每公升0.25毫
    克或血液中酒精濃度達百分之0.05以上者，處3年以下有期
    徒刑，得併科30萬元以下罰金」。是比較新舊法之結果，修
    正後刑法第185條之3第1款規定雖未更動該罪之構成要件及
    得科處之法定刑種，然已將有期徒刑、罰金之刑度均予提高
    ，應以修正前刑法第185條之3第1項第1款規定對被告較為有
    利。依刑法第2條第1項前段規定，自應適用被告行為時即修
    正前刑法第185條之3第1項第1款之規定處斷。
　㈡核被告所為，係犯修正前刑法第185條之3第1項第1款之吐氣
    所含酒精濃度達0.25毫克以上而駕駛動力交通工具罪。
　㈢被告前於107年間因酒後駕車案件，經臺灣新北地方法院以10
    8年度交簡字第17號判決處有期徒刑4月確定，於108年5月8
    日易科罰金執行完畢等情，有上開判決及臺灣高等法院被告
    前案紀錄表等件在卷可憑（見本院卷第34頁至第39頁），被
    告於5年內故意再犯本案最重本刑為有期徒刑以上之罪，為
    累犯，且依司法院大法官會議釋字第775號解釋意旨，本院
    衡酌被告前已曾因不能安全駕駛之公共危險案件，經法院判
    處罪刑並執行完畢，又故意再犯同一罪名之公共危險罪，顯
    未能記取前案科刑之教訓，謹慎行事，漠視法紀，而有加重
    其刑之必要，爰依刑法第47條第1項規定，加重其刑。
　㈣爰以行為人之責任為基礎，審酌被告漠視法紀，無視政府致
    力宣導禁止酒駕之嚴令，仍於飲酒後貿然駕車上路，罔顧公
    眾往來之交通安全，且被告酒後駕車肇事，已危及他人生命
    、財產，其所為誠屬不該，殊值非難，惟考量被告坦承犯行
    ，其犯後態度尚可，兼衡其自陳專科肄業之智識程度、現從
    事機電業、每月收入約新臺幣5萬元、須扶養父母之家庭生
    活經濟狀況（見本院卷第30頁）等一切情狀，量處如主文所
    示之刑，以資儆懲。
據上論斷，應依刑事訴訟法第273條之1第1項、第299條第1項前
段，判決如主文。
本案經檢察官林珮菁提起公訴，檢察官李山明到庭執行職務。
中　　華　　民　　國　　111 　年　　5 　　月　　31　　日
　　　　　　　　　刑事第六庭    法　官  劉俊源
上正本證明與原本無異。
如不服本判決，應於收受送達後20日內向本院提出上訴書狀，並
應敘述具體理由；其未敘述上訴理由者，應於上訴期間屆滿後20
日內向本院補提理由書狀（附繕本），「切勿逕送上級法院」。
　　　　　　　　　　　　　　　　書記官　洪紹甄
中　　華　　民　　國　　111 　年　　5 　　月　　31　　日
附錄本案論罪科刑法條全文如下：
修正前中華民國刑法第185條之3：
駕駛動力交通工具而有下列情形之一者，處2年以下有期徒刑，
得併科20萬元以下罰金：
一、吐氣所含酒精濃度達每公升零點二五毫克或血液中酒精濃度
    達百分之零點零五以上。
二、有前款以外之其他情事足認服用酒類或其他相類之物，致不
    能安全駕駛。
三、服用毒品、麻醉藥品或其他相類之物，致不能安全駕駛。
因而致人於死者，處3年以上10年以下有期徒刑；致重傷者，處1
 年以上7年以下有期徒刑。
曾犯本條或陸海空軍刑法第54條之罪，經有罪判決確定或經緩起
訴處分確定，於五年內再犯第1項之罪因而致人於死者，處無期
徒刑或5年以上有期徒刑；致重傷者，處3年以上10年以下有期徒
刑。